SABRINA CABRERA



(+598)99 71 22 25



sabrinacabreradev@gmail.com



Pan de azúcar, Maldonado, Uruguay

- www.linkedin.com/in/sabrina-cabrera-68a768246/
- https://github.com/sabriuy

DESARROLLO WEB FRONT-END

Soy una programadora junior front end con experiencia en el desarrollo de interfaces de usuario utilizando HTML, CSS, JavaScript y React.js. Mi formación técnica me permite crear aplicaciones web interactivas y visualmente atractivas. Tengo una sólida comprensión de los fundamentos del diseño web y la experiencia en la implementación de estilos responsivos y accesibles.Mi pasión por el desarrollo front end me lleva a mantenerme actualizada con las últimas tendencias y mejores prácticas del sector

EDUCACIÓN

2022-2023

University of michigan

web developer certificate (HTML5- CSS3- Javascrit

2024

Coderhouse

javascript-Conceptos generales: Funciones de orden superior, ,DOM, Eventos, Storage & JSON, Operadores avanzados , Librerías, Asincronía y promesas, Ajax & Fetch, Frameworks & NodeJS 2024

FreeCodecamp

React.js.- JSX componentes, estados. tecnicas de rendering...

2012-2016

Instituto de prof Artigas

Licenciatura Prof. de literatura.

EXPERIENCIA LABORAL

Moza y bartender

Dolce Vita. Playa Samara, Costa Rica, Ene 2018 - 2020

Recepcionista

Aurea hostel. Sao paulo, Brasil, 2017 - 2018

Cajera

Supermercados Tata . Montevideo, Uruguay 2016-2017

HABILIDADES

- Desarrollo web Front-end
- Html/CSS/Bootstrap
- Javasript
- React.js
- Control de versiones Github
- Diseño responsivo
- Inglés Intermedio
- Portugues Avanzado